臺灣高等法院交通事件裁定　　　　　　　　　　　九十一年度交抗字第一○○○號
　　抗　告　人
　　即受處分人　　甲○○
右抗告人因違反道路交通管理處罰條例案件，不服臺灣板橋地方法院中華民國九十一
年十月三十一日裁定（九十一年度交聲字第一四七一號），提起抗告，本院裁定如左
：
    主  文
抗告駁回。
    理  由
一、按設於交通特別繁雜而同向具有多車道之橋樑、隧道、彎道、坡道、接近交岔路
    口或其他認為有必要之路段，以雙白實線標示之標線為禁止變換車道線，用以禁
    止行車變換車道，道路交通標誌標線號誌設置規則第一百六十七條第一項、第二
    項定有明文，是汽車行駛於劃設有雙白實線之道路，即不得任意跨越該雙白實線
    變換車道或行駛；又按汽車行駛於高速公路，而不遵管制之規定者，處汽車駕駛
    人新臺幣三千元以上六千元以下罰鍰，道路交通管理處罰條例第三十三條第一項
    定有明文，而汽車駕駛人駕駛汽車違反道路交通管理處罰條例第三十三條第一項
    規定者，除應依該條所規定之罰鍰處罰外，並予記違規點數一點，道路交通管理
    處罰條例第六十三條第一項第一款亦有規定。
二、抗告意旨略以：受處分人即異議人甲○○於民國九十一年五月三十一日十三時三
    十八分許，駕駛車號二Ｔ—六二六三號自用一般小客車，於國道三號高速公路北
    往南方向進入木柵隧道後，並無於隧道內變換車道（由中線車道變換至外線車道
    ）之情形，且當時警車一路跟隨在後，更不可能明知而故犯，然卻仍遭開立罰單
    ，又原審開庭當日作證之廖姓員警並非當日開單告發之員警，為此提起抗告云云
    。
三、原裁定以：（一）本件受處分人即異議人甲○○於九十一年五月三十一日十三時
    三十八分許，駕駛車號二Ｔ—六二六三號自用一般小客車，在國道三號公路（即
    俗稱北二高）南向行駛，途經木柵隧道內之設有雙白實線處任意變換車道（由中
    線車道變換至外線車道），乃被行駛其後之內政部警政署國道公路警察局任務編
    組第九警察隊木柵分隊（下稱舉發機關）警員以受處分人違反道路交通管理處罰
    條例第三十三條第一項規定而予攔停後，掣單舉發，業據舉發員警廖省群證述綦
    詳，復有內政部警政署國道公路警察局公警局交字第Ｚ00000000號舉發
    違反道路交通管理事件通知單一紙附卷可稽。（二）又交通警員掣單舉發違反道
    路交通管理處罰條例所列之違規事實，本質上為行政處分，係公務員基於職務上
    權力，依法就特定之具體事件所為具有公法上效果之單方行政行為，基於公務員
    為公法上行為具有公信力之原則，該行政處分當可被推定為真正，受處分人既未
    就執勤警員之舉發有誤提出相關證據以供調查，本院經查亦無任何證據足資證明
    其有捏造事實違法取締之情事，則執勤警員本其維護通秩序、安全職責所為之舉
    發，自應受到合法、正確之推定。綜上所述，受處分人空言否認前開違規行為，
    所辯無非係卸責之詞，不足採信。本件事證明確，受處分人之違規行為堪以認定
    。原處分機關依道路交通管理處罰條例第三十三條第一項、第六十三條第一項第
    一款及違反道路交通管理事件統一裁罰標準表之規定，裁處罰鍰新臺幣計三千元
    ，並記違規點數一點，核無違誤，本件受處分人之異議為無理由，依道路交通案
    件處理辦法第十九條裁定駁回其異議，並無不合。抗告意旨猶執前詞提起抗告，
    為無理由，應予駁回。
四、據上論結，應依道路交通案件處理辦法第二十六條，刑事訴訟法第四百十二條，
    裁定如主文。
中      華      民      國    九十一    年    十一    月    二十九      日
                              臺灣高等法院交通法庭
                                  審判長法  官  葉  騰  瑞
                                        法  官  黃  國  忠
                                        法  官  江  國  華
右正本證明與原本無異。
不得再抗告。
                                        書記官  吳  碧  玲
中      華      民      國      九十一   年   十二    月      二        日
